

DEVELOPPEUR FRONTEND / REACT

Alexandre Hervé Massoda Ma Mbeleck

5 Avenue Japoma Douala/ Cameroun Téléphone: (+237) 691 644 122

Courriel:

alexandrehervemassodamambeleck@ gmail.com

<u>LinkedIn</u>:

https://www.linkedin.com/in/alexandr e-massoda

GitHub profile:

https://github.com/Xander1936 Disponibilité à déménager : Oui, avec un parrainage.

PHP

REST API

Disponibilité à voyager : 100%.

LANGAGES DE **PROGRAMMATION ET** LOGICIELS

FRONT END BACKEND SKILLS SKILLS MySQL WordPress

CSS3 Bootstrap

JavaScript React JS.

HTML5

SOFTWARES

VS Code XAMPP Development Tools Google Analytics MailChimp Hootsuite, Buffer Feedly, Canvas Microsoft Office Git / GitHub

COMPÉTENCES TECHNIQUES

Architecture des réseaux Installation et administration de réseaux Configuration IP

Installation de systèmes (OS et Apps) Maintenance des systèmes (sécurité et configuration)

Fournir des solutions techniques Création de produits tels que des sites Web et des applications Web Test unitaire avec Jasmine, Audit de qualité Web.

Veille technologique

Bonnes pratiques

SOFT SKILLS

L'écoute

Capacité d'apprendre et de travailler seul ou en équipe

Proactivité L'amour de l'apprentissage Attention aux détails La résilience L'empathie Résolution de conflits, L'adaptation

LANGUES

Enalish: Fluent (C2). French: Native.

"Je suis un développeur Frontend titulaire d'un Bacc+4 de OpenClassrooms. En tant que développeur j'ai près de 2 ans d'expérience dans l'apprentissage des langages de programmation, des innovations et des meilleures pratiques dans la conception de logiciels. Au cours de ma formation, j'ai travaillé sur des projets JavaScript du monde réel, dont le React JS en particulier."

My GitHub profile: https://github.com/Xander1936

My HTML Portfolio: https://my-boostrap-portfolio.netlify.app/)

FORMATION

2021-2022: Online

Parcours Google Associate Cloud Engineer (Fintech-team4 phase de projet en cours) Andela - PluralSights. Bourse

Google Africa Developer Scholarship (GADS 2022).

2020-2021: Paris, France Diplôme de niveau 6 du RNCP (Bac+4) en parcours

développeur Frontend chez OpenClassrooms.

2019: Online Juin-Octobre: Certification sur les principes fondamentaux du

marketing numérique au Google Digital Garage.

2016-2017: Paris, France Certification sur les principes des réseaux de données et certificats obtenus en module Réseaux d'accès optiques FTTH

et en Comprendre la 4G.

Institut Mines-Télécom ParisTech (FUN-MOOC)

EXPÉRIENCE PROFESSIONNELLE

From January 2020 August 2021 (Douala,

Cameroon)

EBENE MBA (ARTISTE-MUSICIENNE), Consultant indépendant Community Manager pour EBENE MBA (ARTISTE-MUSICIENNE).

- Création de la page officielle EBENE MBA sur Facebook.
- Création du compte et de la chaîne YouTube d'EBENE MBA.
- Publication et référencement organique des contenus (textes, images et vidéos) sur la page Facebook officielle EBENE MBA.
- Mise en place d'une charte graphique et éditoriale.
- Publication et référencement des contenus sur la chaîne YouTube du MBA EBENE : single "MA CHOSE".

Audio: https://www.youtube.com/watch?v=DKV9VTUazLk

Vidéo: https://www.youtube.com/watch?v=3fu2lbzV7UQ

From 10/03/2019 To 17/12/2020 (Douala, Cameroon)

CIJ DOUALA3,

Professeur de soutien bénévole et membre du jury de développement web le 15 janvier 2020 au CIJDouala3-Littoral-Cameroun (Centre d'insertion des jeunes de l'arrondissement de Douala3rd).

Missions:

- Cours et évaluations sur HTML5, CSS et WordPress
- Travaux pratiques et évaluations sur HTML5, CSS et WordPress
- Bonnes pratiques
- Correction du rapport de fin de formation
- Révision du code et test de l'interface Web
- Membre du jury pour la session de soutenance

From October 2015 To January 2017 (Douala, Cameroon)

CYBERLINK DOUALA (IUT NDOGBONG et BONAPRISO), Technicien / Gérant d'agence

Missions:

- Vente de tickets, de forfaits internet et de crédit d'appel.
- Appels internationaux
- Impression, photocopie, numérisation et saisie.
- Installation des systèmes d'exploitation et des applications
- Maintenance des équipements et du réseau.